【裁判字號】    97,重訴,14
【裁判日期】    971229
【裁判案由】    違反槍砲彈藥刀械管制條例
【裁判全文】
臺灣桃園地方法院刑事判決              97年度重訴字第14號
公  訴  人  臺灣桃園地方法院檢察署檢察官
被      告  甲○○
                    （現在臺灣臺北看守所羈押中）
被      告  乙○○
上二人共同
選任辯護人  李哲賢律師
            林鈺雄律師
            魏雯祈律師
被      告  丙○○
                    弄24之3.
被      告  丁○○
上二人共同
選任辯護人  邱鎮北律師
被      告  戊○○
選任辯護人  蕭萬龍律師
被      告  己○○
                    弄13號
選任辯護人  陳鄭權律師
            丁俊和律師
上列被告因違反槍砲彈藥刀械管制條例等案件，經檢察官提起公
訴（96年度偵字第1913號、96年度偵字第4776號），本院判決如
下：
    主  文
甲○○未經許可，持有可發射子彈具有殺傷力之改造手槍，處有
期徒刑伍年陸月，併科罰金新臺幣拾伍萬元，罰金如易服勞役，
以新臺幣壹仟元折算壹日。扣案之改造手槍貳把（含彈匣貳只，
槍枝管制編號：0000000000號、0000000000號），均沒收之。
乙○○教唆未經許可，寄藏可發射子彈具有殺傷力之改造手槍，
處有期徒刑肆年貳月，併科罰金新臺幣拾貳萬元，罰金如易服勞
役，以新臺幣壹仟元折算壹日。扣案之改造手槍貳把（含彈匣貳
只，槍枝管制編號分別為：0000000000號、0000000000號），均
沒收之。
戊○○未經許可，寄藏可發射子彈具有殺傷力之改造手槍，處有
期徒刑貳年，併科罰金新臺幣拾萬元，罰金如易服勞役，以新臺
幣壹仟元折算壹日。緩刑伍年，緩刑期間付保護管束，並應向指
定之公益團體、地方自治團體或社區提供壹佰貳拾小時之義務勞
務。扣案之改造手槍貳把（含彈匣貳只，槍枝管制編號分別為：
0000 000000 號、000000000 號），均沒收之。
丙○○共同未經許可，寄藏可發射子彈具有殺傷力之改造手槍，
處有期徒刑年陸月，併科罰金新臺幣拾貳萬元，罰金如易服勞
役，以新臺幣壹仟元折算壹日。扣案之改造手槍貳把（含彈匣貳
只，槍枝管制編號分別為：0000000000號、0000000000號），均
沒收之。
丙○○其餘被訴販賣可發射子彈具有殺傷力之改造手槍部分，無
罪。
丁○○共同未經許可，寄藏可發射子彈具有殺傷力之改造手槍，
處有期徒刑年肆月，併科罰金新臺幣拾貳萬元，罰金如易服勞
役，以新臺幣壹仟元折算壹日。扣案之改造手槍貳把（含彈匣貳
只，槍枝管制編號分別為：0000000000號、000000000 號），均
沒收之。
己○○無罪。
    事  實
一、甲○○、乙○○、戊○○、丙○○、丁○○等人均明知槍砲
    彈藥刀械管制條例所列槍砲、彈藥，非經中央主管機關許可
    不得寄藏、持有，竟分別基於持有、教唆寄藏與共同寄藏具
    有殺傷力槍枝、子彈之犯意，於下述時間、地點，各為下列
    行為：緣甲○○於民國91年間，在某不詳地點，取得機械性
    能良好，可擊發適用子彈，具殺傷力之改造手槍2 支（槍枝
    管制編號0000000000號，係仿BERETTA 廠M9型半自動手槍製
    造，換裝土造金屬槍管而成之改造手槍；槍枝管制編號0000
    000000號，則係仿BERETTA 廠93R 型半自動手槍製造，換裝
    土造金屬槍管及滑套而成之改造手槍）及具殺傷力之子彈10
    顆，並自斯時起即持有之，並藏放於其位於桃園縣楊梅鎮○○街590 號4 樓租屋處，復於95年11月中旬某日，將裝有上
    開槍彈之藍色手提袋1 只一併交由戊○○保管，並告知戊○○要妥善藏好，如為警查獲要其自己將罪扛起來，戊○○乃
    將裝有上開槍彈之藍色手提袋藏放於桃園縣楊梅鎮上陰影窩
    83 號 住處內而寄藏之。嗣於95年12月6 日晚間20時許，甲○○因涉嫌販賣毒品案件，為警在新竹縣竹北市○○○ 街52
    號2樓 之2 逮捕後，甲○○利用其配偶乙○○至警局探視之
    機會，暗示知情之乙○○將藏放於戊○○處之上開槍彈移走
    ，乙○○遂於95年12月中旬間某日，基於教唆寄藏具有殺傷
    力槍枝、子彈之犯意，撥打電話給丙○○，指示原無犯意之
    丙○○找戊○○拿取上開槍彈，並教唆丙○○收受保管之，
    再由其撥打電話給戊○○要求將裝有上開槍彈之藍色手提袋
    交付予丙○○。丙○○乃萌生基於寄藏具有殺傷力槍枝、子
    彈之犯意，於乙○○指示其寄藏槍彈後之隔日，撥打電話給
    戊○○聯絡移轉裝有上開槍彈之藍色手提袋一事，二人遂相
    約至桃園縣楊梅鎮楊明國中附近，由戊○○將裝有上開槍彈
    之藍色手提袋1 只，交付給丙○○後，二人即離開現場。丙○○於取得上開槍彈後，旋於當日夜間，攜至其友人丁○○
    位於桃園縣楊梅鎮○○街70號住處，經丁○○允諾同意後，
    二人基於共同寄藏具有殺傷力槍枝、子彈之犯意，將上開槍
    彈藏置在丁○○所有車號4792-XC 號自用小客車後車廂內，
    而共同寄藏之。嗣於96年1 月9 日15時56分許，戊○○主動
    至內政部警政署航空警察局刑警隊辦公室，在員警未發覺犯
    罪之前自首，並供出上開槍彈之來源及去向，而為警循線查
    獲丙○○，丙○○並帶同警方至丁○○住處停車場，並在上
    開自用小客車後車廂搜扣得上開改造手槍2 把及子彈10顆。
二、案經內政部警政署航空警察局報請臺灣桃園地方法院檢察署
    檢察官偵查起訴。
    理  由
甲、有罪部分
壹、證據能力方面
一、按被告以外之人於偵查中向檢察官所為之陳述，除顯有不可
    信之情況者外，得為證據，刑事訴訟法第159 條之1 第2 項
    定有明文。經查：被告甲○○、丙○○、丁○○、己○○、
    戊○○、乙○○於偵查中以證人身分向檢察官所為之陳述，
    均經具結，且自筆錄內容觀之，並無不正取供之情事，而無
    顯不可信之情況，依上開規定，自有證據能力。
二、再按被告以外之人於審判外之言詞或書面陳述，除法律有規
    定者外，不得作為證據；又被告以外之人於審判外之陳述，
    雖不符合刑事訴訟法第159 條之1 至第159 條之4 之規定，
    而經當事人於審判程序同意作為證據，法院審酌該言詞陳述
    或書面陳述作成時之情況，認為適當者，亦得為證據，而當
    事人、代理人或辯護人於法院調查證據時，知有上開不得為
    證據之情形，而未於言詞辯論終結前聲明異議者，視有前項
    之同意，刑事訴訟法第159 條第1 項及第159 條之5 分別定
    有明文。本件證人甲○○、丙○○、丁○○、己○○、戊○○、乙○○於警詢中所為之陳述，雖為被告等以外之人於審
    判外之言詞陳述，然經本院於審判程序提示予被告等及辯護
    人並告以要旨，均經被告等及辯護人表示無意見，且未聲明
    異議，又本院審酌證人甲○○、丙○○、丁○○、己○○、
    戊○○、乙○○警詢筆錄之記載，並無不正取供之情事，且
    證人於警詢時並無具結之可能，故就該等審判外言詞陳述作
    成時之情況，應認為適當，依前揭法條意旨，得援為本案證
    據。
三、另刑案現場照片6 張，雖為被告等以外之人於審判外之書面
    陳述，惟經本院於審判程序提示予被告等及辯護人並告以要
    旨，亦均經被告等及辯護人表示無意見，且未聲明異議，本
    院審酌上開審判外之書面陳述作成時之情況並無不正取供之
    情事，且上開審判外之書面陳述乃足佐證本件違反槍砲彈藥
    刀械管制條例案件之情形，是本院審酌應認為適當，依上揭
    法條意旨，亦得援為本案之證據。
四、又按刑事審判上之共同被告，係為訴訟經濟等原因，由檢察
    官或自訴人合併或追加起訴，或由法院合併審判所形成，其
    間各別被告及犯罪事實仍獨立存在。故共同被告對於其他共
    同被告之案件而言，為被告以外之第三人，本質上屬於證人
    ，為確保被告對證人之詰問權，證人於審判中，應依法定程
    序，到場具結陳述，並接受被告之詰問，其陳述始得作為認
    定被告犯罪事實之判斷依據，此觀諸刑事訴訟法於92年2 月
    6 日經總統公布增訂第287 條之2 規定：「法院就被告本人
    之案件調查共同被告時，該共同被告準用有關人證之規定」
    自明（最高法院94年度臺上字第5941號判決意旨參照）。查
    被告甲○○、丙○○、戊○○對於其他共同被告為被告以外
    之第三人，本質上屬於證人，而本院就被告甲○○、丙○○
    、戊○○於本院審理時之證述，用以證明其他共同被告之犯
    罪事實，已於審理程序命其等具結而為證述，並賦予其他共
    同被告對質詰問之機會，是依上揭說明，共同被告甲○○、
    丙○○、戊○○之證述，均具有證據能力，核先敘明。
貳、事實認定方面
一、被告甲○○部分：
    上揭事實，業據被告甲○○迭於警詢、檢察官偵查及本院審
    理時坦承不諱（見96年度偵字第4776號卷第4 頁至第5 頁、
    第25頁、96年度偵字第1913號偵查卷第144 頁至第146 頁，
    本院審理卷第88頁、第154 頁），核與同案被告乙○○、戊○○、丙○○、丁○○等人供述之情節相符。又扣案管制編
    號0000000000號之槍枝1 把，係仿BERETTA 廠半自動手槍製
    造，換裝土造金屬槍管，可擊發子彈具有殺傷力之改造手槍
    ；槍枝管制編號0000000000號之槍枝1 把，則係仿BERETTA
    廠半自動手槍製造，換裝土造金屬槍管及滑套，可擊發子彈
    具有殺傷力之改造手槍；另扣案之制式子彈10顆，均可供擊
    發而具有殺傷力乙節，亦有內政部警政署刑事警察局96年1
    月19日刑鑑字第0960008439號、97年3 月18日刑鑑字第0970
    033147號槍彈鑑定書（見96年度偵字第1913號卷第108 頁至
    第110 頁，本院審理卷第177 頁至第179 頁），此外，復有
    刑案現場照片6 張（96年度偵字第1913號卷第33頁至第35頁
    ）在卷供參，足認被告甲○○之自白與事實相符，事證明確
    ，被告甲○○持有可發射子彈具有殺傷力之改造手槍、子彈
    犯行，堪以認定。
二、被告乙○○部分：
    訊之被告乙○○固坦承有於上揭時地聯絡丙○○去找戊○○
    拿東西一事，惟矢口否認有教唆寄藏槍彈之犯行，辯稱：伊
    並不知道藍色手提袋裡面裝有上開槍彈，伊只是遵照甲○○
    的指示，請丙○○去跟戊○○拿東西，伊沒有講過藍色手提
    袋，伊主觀上並不知道甲○○交待要拿的東西為何，伊並無
    教唆寄藏槍彈之故意云云。經查：
(一)被告乙○○於上揭時地，因甲○○囑託其將上開藍色手提袋
    移走，其再指示丙○○聯絡戊○○取得該手提袋之事實，業
    據被告乙○○供承不諱，核與同案被告甲○○、戊○○、丙○○之供述相符，並有藍色手提袋1 只扣案為憑，堪認屬實
    。茲應予審究者厥為被告乙○○就甲○○所囑咐其通知丙○○向戊○○所取走保管者，係否知悉即為槍彈？
(二)稽證人丙○○於警詢時證稱：「（你所帶同警方前往取出之
    槍械跟子彈是何人所有？何人交給你的？在何時何地交給你
    的？）據我所知是乙○○之先生甲○○所有，因為乙○○跟
    我說她先生出事情，所以她就暫先請我保管這些槍枝，另外
    這些槍彈是乙○○於95年12月初的某天夜間叫一個綽號『阿
    吉』（即戊○○）的男子，於桃園縣楊梅鎮怡仁醫院附近的
    統一超商前將該手提袋交給我。（你取到該批手槍及子彈，
    你放置在何處？）我當天晚上聯絡我朋友丁○○並且告訴他
    我有槍械暫時寄放在他那邊，便拿去放在丁○○停放在他家
    車庫地下室的自小客車後行李廂寄放。」等語（見96年度偵
    字第1913號卷第10頁至第11頁）明確；復於檢察官偵訊時結
    證：「（戊○○是否曾經交你三把手槍、彈匣、子彈？時間
    地點？）是，時間是在甲○○出事後12月中，由乙○○交代
    我去怡仁醫院及陽明國中附近拿，邱（即乙○○）有跟我提
    那是手槍等物。（為何邱叫你拿你就去拿？）我想他最近出
    了很多事，我雖然知道這是違法的，但還是願意幫他拿。（
    上開手槍等的流向？）拿了當天晚上我就打電話給丁○○請
    他幫我藏，直到昨天被查獲為止，昨天是我帶警方去丁○○
    家附近的停車場內陸（漢威）的車子找到的。」等語（見96
    年度偵字第1913號卷第61頁）屬實；再於本院審理時結稱：
    「（偵訊筆錄第118 頁的部分是否實在？）有，實在。（你
    在同一次訊問，回答檢察官乙○○有提到那是手槍，又回答
    檢察官說不記得乙○○是否有提到是手槍，何者為真？）乙○○先生出事後，乙○○有跟我提過有槍，當時我不知道是
    真是假，沒有辦法證實真的有槍，後來乙○○又叫我去拿東
    西，我過去拿才知道是這個藍色袋子，回家後打開才知道是
    槍。（乙○○叫你去找戊○○，他跟你講的內容是去拿東西
    ，還是去拿手提袋？）是去拿東西。（同上偵卷第69頁第6
    行你稱在甲○○出事後，乙○○交待我去陽明國中附近拿，
    邱有跟我提那是手槍等物，是否實在？）地點是我跟戊○○
    約的，我不記得乙○○在拿之前是否有提到那是手槍，我只
    記得甲○○出事以後，乙○○有跟我說過有槍，我是去跟戊○○拿東西之後，才知道有槍。（乙○○叫你去跟戊○○拿
    東西的時候，是否有告訴你拿到東西要如何處理？）就是先
    收下來。（當時乙○○叫你去跟戊○○拿東西，你何時跟戊○○約的？）乙○○當天晚上告訴我，我當天晚上就跟戊○○約，但是戊○○一直改時間，所以拿到時，已經是隔天凌
    晨4 、5 點。（你在警詢的時候稱乙○○有跟我說她先生出
    事後，所以她就請我保管這些槍枝，這些槍彈是乙○○叫一
    個叫阿吉的人交給我的，警察問你，你是否有查看裡面的東
    西，你說有，因為乙○○有跟我說裡面有槍械，我便好奇打
    開查看。是否實在？）警詢中所說是實在的，但我現在不記
    得細節了。（警詢離案發時間較近，是否當時所述的記憶比
    較清楚？）是。」等語（見本院審理卷第162 頁至第166 頁
    ）無訛，堪認被告乙○○於聯繫丙○○向戊○○取該手提袋
    時，即從被告乙○○口中得知有槍，果不其然，迨向戊○○
    取得該只手提袋時眼見為憑，而印證被告乙○○所言「有槍
    」一情非虛。再觀諸同案被告戊○○於警詢時供稱：「（甲○○曾經有將他的物品寄放在你那裡保管？何物？何時？何
    地？）... 約11月底或12月初。乙○○打電話給我，叫我把
    該藍色手提袋拿到楊梅鎮陽明國中大門旁交給一名叫『丙○○』之男子，該手提袋交給他後，我就離去，後來沒與他聯
    絡了。」等語（見96年度偵字第1913號卷第6 頁背面至第7
    頁）明確；戊○○復於偵訊時結證：「（上開手槍的流向？
    ）之後約在95年11月底12月初時，甲○○的太太打電話叫我
    把東西交給丙○○，在陽明國中大門旁交給丙○○，後來這
    些槍枝的流向我就不清楚。」等語（見96年度偵字第1913號
    卷第57頁）屬實；嗣於本院審理時則結稱：「（這些槍彈你
    後來交給誰？）丙○○。（是在何時何地交給丙○○？）95
    年12月初或12月中時，在陽明國中門口。（你在警詢及偵查
    中都說，是乙○○打電話給你，要你把槍彈交給丙○○，是
    否實在？）乙○○有打電話給我，叫我把甲○○交給我的東
    西交給丙○○。（當時乙○○有告訴你丙○○的電話嗎？）
    沒有，是後來丙○○自己打電話給我。（你在警詢跟偵訊中
    都說是乙○○要你將藍色手提袋交給丙○○，是否實在？）
    實在。」等語（見本院審理卷第156 頁至第159 頁）明確。
    再者，一般通常智識之成年男子，均知悉為人保管寄藏槍彈
    將罹重典，茍非有相當之關係或情誼，均避之猶恐未及，惟
    細繹被告戊○○與丙○○既仍甘冒遭重罪相繩之風險，為被
    告甲○○保管上揭槍彈，而甲○○亦信賴其等會為其保管槍
    彈，足認其等交情非平淡，更遑論彼此會有何宿怨與仇隙，
    實難想像，衡此諸情況，堪認同案被告戊○○、丙○○尚無
    捏編構陷被告乙○○之動機，其等之證詞即屬信而有徵。則
    綜合丙○○、戊○○上開證詞可知，被告乙○○明知其丈夫
    甲○○託付被告戊○○保管之藍色手提袋內乃裝有上開扣案
    具有殺傷力之槍彈，詎猶指示丙○○保管上開槍彈，並分別
    以電話聯絡被告戊○○及被告丙○○，將上開槍彈移轉交付
    與被告丙○○保管乙情，至為灼明。
(三)辯護人雖以：證人丙○○之證詞顯有前後不一之情形，其證
    詞之憑信性薄弱而不可採等語。查本件同案被告丙○○已經
    於本院審理時就案發當時之詳情進行交互詰問，並給予被告
    對質之機會，證人丙○○、戊○○所述亦完整明確且一致，
    證人戊○○、丙○○與被告乙○○三人間亦均無任何利害關
    係，被告丙○○當無曲意偏私或誣陷一方之理。而證人丙○○所證述被告乙○○教唆其寄藏槍枝之事實，細節上或稍有
    未合之處，惟而，人之記憶以事情發生之當初為最清晰，而
    隨著歲月之更迭衰退而模糊，此係事理之常，再細繹證人丙○○於警詢、檢察官偵訊至本院審理時之陳述，時間差距已
    將近2 年，證人丙○○上開證述各情，或因時間經過、多次
    相同之訊問及訊問方式之不同，致細節有所出入，惟就所述
    被告乙○○指示其寄藏上開具有殺傷力槍彈之情節，均始終
    一並無直左異，亦核與同案被告戊○○證述之情節相符，且
    被告丙○○已經自白犯罪，且與被告乙○○並無仇隙存在，
    已如前述，被告丙○○實無欲陷被告乙○○入罪，而使己受
    偽證罪追訴之風險之動機。綜上各端，證人丙○○前後多次
    證述雖有細節上部分之出入，惟仍無礙於此基本事實之真實
    性，而堪採信。辯護人就此所辯，尚有未合，不足採信。
(四)被告另辯以：伊並不知道藍色手提袋裡面裝有上開槍彈，伊
    只是遵照甲○○的指示，請丙○○去跟戊○○拿東西，伊沒
    有說藍色手提袋，伊主觀上並不知道甲○○交待要拿的東西
    為何者，伊並無教唆寄藏槍彈之故意云云。然查：
  (1)證人甲○○於警詢時證稱：「（你是否曾指示你太太乙○○
    聯絡戊○○將上述槍彈交給丙○○藏匿？）我有指示我太太
    如果我被捕時要聯絡戊○○將我交給他的手提袋轉給丙○○
    保管。」等語（見96年度偵字第4776號卷第4 頁背面）明確
    ；嗣於本院審理時則結證：「（你在95年12月6 日另案羈押
    之後，你有指示乙○○把戊○○保管的槍彈移開？）有。（
    是在何地點指示乙○○？）95年12月，幾號我忘記了，當時
    借提後，我跟警察說，我有事情麻煩丙○○要還手提電腦，
    他們告訴我被禁見，所以不行，後來叫我跟我老婆（即被告
    乙○○）講，我就跟我太太說，叫丙○○去跟阿吉（即被告
    戊○○）拿手提袋。」等語（見本院審理卷第168 頁）屬實
    。綜依甲○○、戊○○及丙○○之各該證詞可知，被告甲○○係囑咐被告乙○○央託被告丙○○去跟被告戊○○拿藍色
    手提袋，而證人丙○○亦明確證述乙○○跟伊聯絡係要求去
    跟戊○○拿藍色手提袋等事實，均互核相符，足堪採信。且
    衡以當時被告甲○○身陷囹圄而對外聯絡不便，衡情，被告
    乙○○應被告甲○○之囑託而對外處理事項，被告甲○○豈
    會含糊所交待之事情？即有疑議。
  (2)第查：被告邱惠偵於檢察官內勤訊問時陳稱：「（槍是怎麼
    回事？）槍也是他（被告甲○○）交待我的，在他被收押後
    ，他有一個同房的人出來，打電話給我說他鍾先生，他說要
    和我約見面，他說他在楊梅交流道下的麥當勞要和我見面，
    我原本叫丙○○去，但丙○○在上課，所以他叫他朋友丁○○去載鍾先生，載到丙○○的家，我之後隔20分鐘和丙○○
    一起過去，鍾先生說豬哥（即被告甲○○）要我把放在戊○○家的東西移走，之後就聊他們在羈押房內的事，後來我隔
    了幾天，叫丙○○打電話給戊○○，叫溫把的東西交給高，
    再找地方放。（戊○○是幫甲○○保管槍？）是。（你和甲○○在一起多久？）7 、8 年，結婚4 年多，搬來楊梅是94
    年4 月份。」等語（見96年度偵字第1913號卷第92頁）。而
    被告乙○○於本院第一次準備程序訊問時，對法官詢以其對
    檢察官所起訴之犯罪事實有何意見時，被告乙○○乃當庭認
    罪（見本院審訴卷第75頁），再於本院第二次準備程序時始
    翻異前詞辯稱：伊否認犯罪，甲○○只叫伊對戊○○講將東
    西移走，這樣戊○○就知道怎麼回事了，過了約一個禮拜，
    伊在楊梅鎮○○街590 號4 樓之住處對丙○○講你去找阿吉
    ，跟他說把東西移走，這樣阿吉就知道了等語（見本院審理
    卷第89頁）；嗣於本院審理時被告乙○○改辯稱：伊否認，
    因為伊沒有看過那藍色手提袋，伊也不知道裡面裝了什麼，
    伊打電話給丙○○，只有講過說去找阿吉，阿吉會拿東西給
    你云云（見本院審理卷第154 頁）。稽上各端，足認被告乙○○前於檢察官偵訊中已自白其知悉被告甲○○有槍彈置放
    於被告戊○○處，且於本院準備程序中當庭認罪，被告乙○○知悉甲○○有槍彈置放於被告戊○○處之自白亦與證人丙○○之上開證詞互核相符，並有扣案槍彈可資佐證，堪信該
    自白為真實。被告乙○○雖翻異前詞，而以上情置辯，然稽
    被告乙○○先供以：伊係在桃園縣楊梅鎮○○街590 號4 樓
    之住處請託丙○○聯絡阿吉移走槍彈之事；又辯稱伊係以電
    話聯絡丙○○移走槍彈之事云云，則被告乙○○究竟係以電
    話聯絡或當面請託被告丙○○移走槍彈乙節？前後供述已有
    出入。再者，被告乙○○前於檢察官偵訊時供稱伊係經由鍾
    先生得知被告甲○○交待伊移走槍彈之事，當時被告丙○○
    亦在場等語，詎於本院審理詞改稱伊係因甲○○之囑咐而要
    求被告丙○○去跟戊○○移走東西云云。倘如被告乙○○所
    辯伊並不知悉戊○○所寄藏之東西為槍彈為真，則被告乙○○當可自由陳述而無所隱飾，況且，被告乙○○於偵訊時，
    亦未在任何強暴、脅迫或不正方法訊問之情況下，又焉何要
    陳稱有一位鍾先生之人自監所得知甲○○所持有之槍彈，甲○○並請鍾先生轉告被告乙○○，央託被告丙○○將該槍彈
    移走一事？均與常理有悖，不足採納。且衡諸常情，被告甲○○若僅告知被告乙○○將戊○○所保管之東西移走，而被
    告乙○○尚不知被告甲○○置於被告戊○○處係屬槍彈，則
    被告乙○○當可告知戊○○將該東西移走，或親自前往戊○○處拿取該物品即可，又豈需透過迂迴之方式，先請託被告
    丙○○再聯繫被告戊○○，並由其等再約時間轉交上開槍彈
    加以保管，且若非被告乙○○明知被告甲○○請託伊移走被
    告戊○○處之物為槍彈，被告乙○○何需聯絡如此積極？又
    同案被告甲○○於本院審理時結稱：「（你之前在偵查中說
    ，2 支槍是在被抓之前的3 、4 個月前，一個叫阿進的人留
    給你的，另1 支槍，是91年間苗栗的老大交給你的，是否如
    此？）3 支槍都是91年時苗栗的老大交給我的，型號是什麼
    我不知道，我出獄的時候，他已經死了。（為何苗栗的老大
    要交3 把槍給你？）我是他的小弟，幫他保管。」等語（見
    本院審理卷第223 頁至第224 頁）。可知，被告甲○○持有
    扣案槍彈係自91年間起至本件遭查獲時止，再依被告乙○○
    所述，被告乙○○與被告甲○○二人自88年至89年間已認識
    ，而二人約於92年間結婚至今，則以扣案之槍彈並非細微而
    極易掩藏之物，存藏時需要一定之空間，考量被告乙○○與
    被告甲○○屬於夫妻之親密關係，被告甲○○開始持有上開
    扣案之槍枝，而與被告乙○○結婚後，二人共同經營生活，
    被告乙○○竟對被告甲○○持有之上開槍彈竟毫無所悉，亦
    不清楚上開扣案槍彈之去向，實難令人置信。綜上各端，被
    告乙○○所辯，核屬卸責之責，並不可採。
(五)又辯護人雖以：丙○○取得槍彈後，復自行決定轉售與他人
    ，完全未徵詢乙○○之意見，倘乙○○係教唆犯，丙○○豈
    有自作主張販賣槍枝之理。惟按教唆他人使之實行犯罪行為
    者，為教唆犯，刑法第29條第1 項定有明文。而教唆犯係教
    唆他人犯罪，均非自行實施犯罪之人；刑法上之教唆犯，以
    對於本無犯罪意思之人，唆令決意實施犯罪，為其本質。又
    假使他人犯罪雖已決意，仍以自己犯罪之意思，就其犯罪實
    行之方法，以及實施之順序，對之有所計劃，以促成犯罪之
    實現者，則其所計劃之事項，已構成犯罪行為之內容，直接
    干與犯罪之人，不過履行該項計劃之分擔而已，其擔任計劃
    行為者，與加工於犯罪之實施，初無異致，即應認為共同正
    犯，亦不得以教唆犯論。教唆犯係指僅有教唆行為者而言，
    如於實施犯罪之際，當場有所指揮或教唆他人犯罪而又參加
    實施行為者，均應以共同正犯論（最高法院31年度上字第92
    0 號、29年度上字第3380號、24年度上字第890 號判例意旨
    參照），揆諸上開判例意旨可知，教唆犯乃以教唆他人犯罪
    為其構成要件，而其本身並不參與犯罪構成要件行為，且對
    犯罪事實之掌握能力，並非立於正犯之地位，是否對犯罪有
    直接干與之能力，並非所問。因此本件被告乙○○既已教唆
    被告丙○○寄藏上開具有殺傷力之槍彈，被告丙○○亦因而
    為本件寄藏具有殺傷力之槍彈犯行，被告乙○○自應成立寄
    藏具有殺傷力之槍彈罪之教唆犯，至被告丙○○是否得自作
    主張或被告乙○○對本件犯罪之掌握能力為何，均非所問，
    故辯護人就此所辯，尚難為被告乙○○有利之認定，所辯並
    無可採。
(六)綜上所述，本件事證明確，被告乙○○教唆寄藏具有殺傷力
    改造手槍與子彈犯行堪以認定。
三、被告戊○○部分：
    上揭犯罪事實，業據被告戊○○迭於警詢、偵查及本院審理
    時坦承不諱（各見96年度偵字第1913號卷第5 頁至第8 頁、
    第118 頁至第119 頁，本院審理卷第88頁、第154 頁），核
    與同案被告甲○○、丙○○之供述相符。又扣案之槍枝與子
    彈，均具有殺傷力，業述於前，足認被告戊○○之自白與事
    實相符。事證明確，被告戊○○寄藏具有殺傷力之改造手槍
    與子彈犯行，亦堪認定。
四、被告丙○○部分：
    上揭犯罪事實，業據被告丙○○迭於警詢、偵查及本院審理
    時供承不諱（各見96年度偵字第1913號卷第10頁至第12頁、
    第60頁至第62頁，本院審理卷第89頁、第154 頁），核與同
    案被告甲○○、丁○○、己○○、戊○○、乙○○之供述相
    符。又扣案之槍枝與子彈，均具有殺傷力，亦述於前，足認
    被告丙○○之自白與事實相符。事證明確，被告丙○○寄藏
    具有殺傷力之改造手槍與子彈犯行，堪可認定。
五、被告丁○○部分：
    上揭犯罪事實，業據被告丁○○迭於警詢、偵查及本院審理
    時供承不諱（各見96年度偵字第1913號卷第14頁至第16頁、
    第64頁至第66頁，本院審理卷第90頁、第154 頁），核與同
    案被告丙○○之供述相符。又扣案之槍枝與子彈，均具有殺
    傷力，同述於前，足認被告丙○○之自白與事實相符。事證
    明確，被告丁○○寄藏具有殺傷力之改造手槍與子彈犯行，
    亦可認定。
、法律適用方面
一、被告甲○○部分：
(一)按行為人持有之槍枝，是否為槍砲彈藥刀械管制條例第7 條
    第1 項所管制之手槍，應視槍枝本身之構造與威力而定，非
    以其是否為各國合法武器廠製造之槍枝為斷，苟經鑑定結果
    ，該槍雖屬仿造，但構造精良，型式及性能與一般制式手槍
    相當，即應成立未經許可持有手槍罪；次按未經許可持有槍
    彈，其持有之繼續為行為之繼續，亦即一經持有槍彈，罪即
    成立，惟其完結須繼續至持有行為終了時為止，即使相關法
    律於持有行為終了前修正，僅須持有之行為繼續至法律修正
    公布施行後始終了，即無行為後法律變更可言（最高法院92
    年度台上字第6807號判決及88年度第8 次刑事庭會議決議可
    資參照）。核被告甲○○所為，係犯槍砲彈藥刀械管制條例
    第8 條第4 項未經許可持有可發射子彈具有殺傷力之改造槍
    枝罪及同條例第12條第4 項未經許可持有子彈罪。又被告甲○○雖於91年間某日即持有扣案槍彈，而槍砲彈藥刀械管制
    條例於94年1 月26日修正公布，另刑法亦於94年2 月2 日修
    正公布，並自95年7 月1 日起施行，然因被告甲○○係於95
    年11月間某日將扣案之槍彈交由戊○○保管，即其持有行為
    係於新修正刑法施行後始終了，揆諸前開所述，自無行為後
    法律變更可言，毋庸為新舊法之比較適用，附此敘明。被告
    甲○○同時持有前揭槍枝及子彈，係以一行為觸犯上開槍砲
    彈藥刀械管制條例第8 條第4 項及第12條第4 項之罪名，為
    想像競合犯，應依刑法第55條之規定，從一重依未經許可持
    有可發射子彈具有殺傷力之改造槍枝罪處斷。爰審酌被告甲○○前於91年間起，已持有上開扣案槍彈，對社會產生之治
    安危險性重大，不宜輕縱，然被告甲○○於本院審理中，對
    其持有具有殺傷力槍彈之犯行皆坦承不諱，態度尚佳等一切
    情狀，量處如主文所示之刑，併就罰金刑部分，諭知易服勞
    役之折算標準。扣案仿BERETTA 廠半自動手槍製造，換裝土
    造金屬槍管，可擊發子彈具有殺傷力之改造槍枝1 把（槍枝
    管制編號：0000000000號）及仿BERETTA 廠半自動手槍製造
    ，換裝土造金屬槍管及滑套，可擊發子彈具有殺傷力之改造
    手槍之槍枝1 把（槍枝管制編號：0000000000號）之槍枝1
    把（以上均含彈匣1 個），均為違禁物，應依刑法第38條第
    1 項第1 款之規定宣告沒收；另扣案可供擊發具有殺傷力之
    子彈10顆，業經試射而不具子彈之外形及功能，而不具殺傷
    力，均非屬違禁物，無庸宣告沒收。又扣案之藍色手提袋1
    只、記事本1 本、行動電話2 支、黑色手提袋1 只、藍色紙
    袋1 個，並非違禁物，且無積極之證據證明屬何人所有，爰
    不予宣告沒收，附此說明。
(二)公訴意旨另以：被告甲○○明知槍砲彈藥刀械管制條例所列
    槍砲、彈藥，非經中央主管機關許可不得持有，竟基於持有
    具殺傷力改造手槍之犯意，由被告甲○○於91年間，在某不
    詳地點，取得機械性能良好，可擊發適用子彈，具殺傷力之
    改造手槍1 支（廠牌、型號不詳）而持有之，並與上開扣案
    之二把改造手槍、子彈一併藏放於其位於桃園縣楊梅鎮○○
    街590 號4 樓租屋處，並於95年11月中旬某日，將上開槍交
    由戊○○保管，因認被告甲○○就此部分，亦涉有槍砲彈藥
    刀械管制條例第8 條第4 項之未經許可持有可發射子彈具有
    殺傷力之改造手槍罪等語。惟查：上揭改造手槍1 把並未扣
    案，被告甲○○於本院審理時陳稱：「（這3 把槍是什麼時
    候，是誰給你的？）時間忘記了，那個人死了，所以沒有辦
    法還他。（你之前在偵查中說，2 支槍是在被抓之前的3、4
    個月前，一個叫阿進的人留給你的，另1 支槍，是91年間苗
    栗的老大交給你的，是否如此？）3 支槍都是91年時苗栗的
    老大交給我的，型號是什麼我不知道，我出獄的時候，他已
    經死了。（你拿到這3 把槍，之後是否有拿出來看？）我有
    看過。（是否有拿去是射過？）不曾。（為何苗栗的老大要
    交3 把槍給你？）我是他的小弟，幫他保管。（不是交給你
    防身用？）交給我保管，不是交給我防身用的。（你說你不
    知道這3 把槍的型號，為何你在警詢筆錄時說2 把是貝瑞塔
    92手槍，1 把是貝瑞塔93手槍？）警察拿我被查獲的手槍照
    片，警察告訴我，那是什麼槍枝，所以我才知道。（只扣到
    2 把槍，為何你會認出3 把槍？）我看形狀一樣，所以我才
    跟警察說92是2 把，93是1 把。」等語明確（見本院審理卷
    第223 頁至第225 頁）。被告戊○○於本院審理時則結證：
    「（甲○○交了多少槍彈給你保管？）3 把槍，子彈我沒有
    去算，至於有無含彈匣我沒有去算。（甲○○將槍枝等交給
    你保管，你有無拿出來把玩？）沒有。」等語明確（見本院
    審理卷第158 頁）。又被告丙○○於本院審理時亦結稱：「
    （你當時拿到槍，查看後發現是多少槍彈？）3 支槍，有彈
    匣、子彈，多少數量我不記得。（這3 支槍你是否有拿出來
    把玩？）沒有。」等語明確（見本院審理卷第166 頁），從
    而，本件曾經持有上開槍枝之被告甲○○，並未曾持該槍枝
    發射子彈過，亦不知該槍枝之廠牌、型號、係制式或改造，
    而被告甲○○持有該槍枝之目的係受人之託而保管，並非防
    身之用。另曾持有、寄藏該槍枝之被告戊○○及丙○○，亦
    未曾把玩該槍枝，故於本件中，曾經親眼見識及持有該槍枝
    之人（即被告甲○○、戊○○、丙○○），皆未曾實際以該
    槍枝發射子彈，是上開未扣案之槍枝，是否具有殺傷力，自
    有疑義。公訴意旨雖以：上開未扣案之槍枝，雖未扣案而無
    從鑑定，惟倘該槍枝未具有殺傷力，登哥又豈會以12萬之高
    價購買，故可認該槍枝具有殺傷力等語。惟按犯罪事實應依
    證據認定之，無證據不得認定犯罪事實；又犯罪事實之認定
    ，應憑證據，如未發現相當證據，或證據不足以證明，自不
    能以推測或擬制之方法，為裁判基礎。經查：上開廠牌、型
    號均不明之槍枝並未扣案，是自無直接積極之證據證明被該
    槍枝具有殺傷力，且依各該同案被告之證詞，亦無從認定上
    開未扣案之槍枝是否具有殺傷力，在未能發現相當之證據證
    明被告犯罪之情況下，自不得以上開未扣案之槍枝係以高價
    賣出即得推定該槍枝有殺傷力，公訴意旨就此所認，容有未
    合，尚非可採，本應就此部分為無罪之判決，惟因公訴人認
    此部起訴核與經本院審認之上揭犯罪事實，具有想像競合犯
    之裁判上一罪關係，爰就此部起訴，不另為無罪之諭知。
二、被告乙○○部分：
    按本無犯罪之意思，因他人之教唆始起意犯罪，該教唆之人
    除於教唆後，又進而實行犯罪行為者，因其教唆行為已為實
    行行為所吸收，應論以正犯者外，應僅為教唆犯，最高法院
    96年度台上字第2794號判決意旨足參。稽本件被告丙○○原
    尚無寄藏槍彈之犯意，係在被告乙○○唆使後始起意寄藏槍
    彈，又被告乙○○本身則未有持有或寄藏槍彈之實行犯罪行
    為。故核被告乙○○所為，係犯刑法第29條第1 項、槍砲彈
    藥刀械管制條例第8 條第4 項之教唆未經許可寄藏可發射子
    彈具有殺傷力之改造手槍罪及刑法第29條第1 項、槍砲彈藥
    刀械管制條例第12條第4 項之教唆未經許可寄藏子彈罪。被
    告乙○○同時教唆寄藏前揭槍枝及子彈，係以一行為觸犯上
    開二罪名，為想像競合犯，應依刑法第55條之規定，從一重
    依教唆未經許可持有可發射子彈具有殺傷力之改造槍枝罪處
    斷。爰審酌被告乙○○教唆原無犯意之丙○○寄藏具有殺傷
    力之槍彈，致丙○○起意犯罪，殊無足取，所教唆寄藏槍彈
    數量亦非在少數，對於社會治安之危害甚鉅，且否認犯行態
    度欠佳等一切情狀，量處如主文所示之刑，並就罰金刑部分
    ，諭知易服勞役之折算標準。又上揭扣案之槍枝二把，均屬
    違禁物，已如前述，應依刑法第38條第1 項第1 款之規定宣
    告沒收；另扣案可供擊發具有殺傷力之子彈10顆，業經試射
    而不具子彈之外形及功能，而不具殺傷力，均非屬違禁物，
    無庸宣告沒收。又扣案之藍色手提袋1 只、記事本1 本、行
    動電話2 支、黑色手提袋1 只、藍色紙袋1 個，並非違禁物
    ，且無積極之證據證明屬被告所有，爰不予宣告沒收。又公
    訴意旨認被告乙○○教唆寄藏之槍枝為3 把，惟查其中一把
    並未扣案，亦無直接積極之證據證明被該槍枝具有殺傷力，
    業述於前，因此，公訴意旨就此所認，尚不可採。惟因檢察
    官此部起訴核與經本院審認之上揭犯罪事實，具有想像競合
    犯之裁判上一罪關係，爰就此部起訴，不另為無罪之諭知。
三、被告戊○○部分：
(一)按槍砲彈藥刀械管制條例將持有與寄藏行為為分別之處罰規
    定，而寄藏與持有，均係將物置於自己實力支配之下，僅寄
    藏必先有他人之持有行為，而後始為之受寄代藏而已，故寄
    藏之受人委託代為保管，其保管之本身，亦屬持有，此之持
    有係受寄之當然結果，不應另就持有予以論罪；次按未經許
    可持有槍彈，其持有之繼續為行為之繼續，亦即一經持有槍
    彈，罪即成立，惟其完結須繼續至持有行為終了時為止，則
    包含持有之寄藏行為，其犯罪之完結亦須繼續至寄藏行為之
    終了時為止（最高法院74年台上字第3400號判例及88年度第
    8 次刑事庭會議決議可資參照）。本件被告戊○○受甲○○
    之委託，代為保管藏放上揭具殺傷力之槍枝2 支及子彈10顆
    。核被告戊○○所為，係犯槍砲彈藥刀械管制條例第8 條第
    4 項未經許可寄藏可發射子彈具有殺傷力之改造手槍罪及同
    條例第12條第4 項未經許可寄藏子彈罪。又因持有行為係寄
    藏行為之當然結果，故不另就被告戊○○持有扣案槍彈之行
    為予以論罪。被告戊○○同時寄藏前揭槍枝及子彈，係以一
    行為觸犯上開數罪名，為想像競合犯，應依刑法第55條之規
    定，從一重依未經許可寄藏可發射子彈具有殺傷力之改造槍
    枝罪處斷。又按犯槍砲彈藥刀械管制條例之罪，於偵查或審
    判中自白，並供出全部槍砲、彈藥、刀械之來源及去向，因
    而查獲或因而防止重大危害治安事件之發生者，減輕或免除
    其刑，槍砲彈藥刀械管制條例第18條第1 項前段有明文規定
    。稽本件被告戊○○係於96年1 月9 主動至內政部警政署航
    空警察局刑警隊辦公室配合警方查緝同案被告甲○○所涉毒
    品案件，而於警詢過程中自白曾代為保管寄藏甲○○持有之
    扣案槍彈，且供述該批槍彈已經被告乙○○指示轉交予被告
    丙○○，並比明願意帶同警方查緝槍枝等情（參96年度偵字
    第1913號卷第5 頁至第7 頁），嗣警方旋於96年1 月10日凌
    晨1 時25分查獲被告丙○○，嗣再由丙○○帶同警方至被告
    丁○○停放於住處地下停車場自小客車內搜扣得上開槍彈等
    情，亦經同案被告丙○○、丁○○於警詢供述屬實（參同上
    偵卷第10頁至18頁），綜此，足認被告戊○○於偵查中自白
    犯罪，並據實供述扣案槍彈之來源及去向，因而查獲同案被
    告甲○○、乙○○、丙○○與丁○○，抑且，本件所查獲之
    槍彈非在少數，倘非遭即時查獲，對於社會治安實有相當之
    危害性，從而，被告戊○○上開自白之情節，已符合槍砲彈
    藥刀械管制條例第18條第1 項前段規定之要件，爰依該條例
    規定減輕其刑。爰審酌被告寄藏槍彈之時間、數量，對於社
    會治安之危害非輕，惟其於警詢時自白犯罪，且配合警方查
    緝槍彈，復供出全部槍彈之來源及去向，因而查獲本件，避
    免該等槍彈流入社會，犯後坦認態度良好等一切情狀，量處
    如主文所示之刑，並就罰金刑部分，諭知易服勞役之折算標
    準。又被告戊○○前未曾因故意犯罪而受有期徒刑以上刑之
    宣告，此有臺灣高等法院全國前案紀錄表1 份在卷可按，被
    告因一時失慮致罹刑章，經此教訓後，當知所警惕，本院認
    上開對被告戊○○宣告之刑，以暫不執行為適當，爰依刑法
    第74條第1 項第1 款規定，諭知緩刑5 年，以啟自新，惟為
    導正被告有所偏差之行為，諭命被告戊○○應分別向指定之
    公益團體、地方自治團體或社區提供120 小時之義務勞務，
    體察正常之生活價值。又被告戊○○應執行刑法第74條第2
    項第5 款所定事項（即上述義務勞務），故依刑法第93條第
    1 項第2 款規定，諭知應於緩刑期間付保護管束。又扣案上
    開二把手槍，均為違禁物，應依刑法第38條第1 項第1 款之
    規定宣告沒收；另扣案可供擊發具有殺傷力之子彈10顆，業
    經試射而不具子彈之外形及功能，而不具殺傷力，均非屬違
    禁物，無庸宣告沒收。又扣案之藍色手提袋1 只、記事本1
    本、行動電話2 支、黑色手提袋1 只、藍色紙袋1 個，並非
    違禁物，且無積極之證據證明屬何人所有，爰不予宣告沒收
    。
(二)至公訴意旨認被告戊○○所寄藏之槍枝為3 把，惟查其中一
    把並未扣案，亦無直接積極之證據證明被該槍枝具有殺傷力
    ，業述於前，因此，公訴意旨就此所認，尚不可採。惟因檢
    察官此部起訴核與經本院審認之上揭犯罪事實，具有想像競
    合犯之裁判上一罪關係，爰就此部起訴，不另為無罪之諭知
    。
四、被告丙○○部分：
(一)核被告丙○○所為，係犯槍砲彈藥刀械管制條例第8 條第4
    項未經許可寄藏可發射子彈具有殺傷力之改造手槍罪及同條
    例第12條第4 項未經許可寄藏子彈罪。又因持有行為係寄藏
    行為之當然結果，已述於前。故不另就被告丙○○持有扣案
    槍彈之行為予以論罪。被告丁○○與被告丙○○就寄藏上開
    槍彈之犯行，有犯意聯絡及行為分擔，應論以共同正犯。被
    告丙○○同時寄藏前揭槍枝及子彈，係以一行為觸犯上開數
    罪名，為想像競合犯，應依刑法第55條之規定，從一重依未
    經許可持有可發射子彈具有殺傷力之改造槍枝罪處斷。爰審
    酌被告未經許可，寄藏前開具有殺傷力之槍彈，惟寄藏槍彈
    之時間甚短，寄藏槍彈數量非在少數，對於社會治安之危害
    非輕，犯後坦認態度良好等一切情狀，量處如主文所示之刑
    ，並就罰金刑部分，諭知易服勞役之折算標準。扣案之改造
    手槍二把，均為違禁物，應依刑法第38條第1 項第1 款之規
    定宣告沒收；另扣案可供擊發具有殺傷力之子彈10顆，業經
    試射而不具子彈之外形及功能，而不具殺傷力，均非屬違禁
    物，無庸宣告沒收。又扣案之藍色手提袋1 只、記事本1 本
    、行動電話2 支、黑色手提袋1 只、藍色紙袋1 個，並非違
    禁物，且無積極之證據證明屬何人所有，爰不予宣告沒收。
(二)公訴意旨認被告丙○○所寄藏之槍枝為3 把，惟查其中一把
    並未扣案，亦無直接積極之證據證明被該槍枝具有殺傷力，
    業述於前，因此，公訴意旨就此所認，尚不可採。惟因檢察
    官此部起訴核與經本院審認之上揭犯罪事實，具有想像競合
    犯之裁判上一罪關係，爰就此部起訴，不另為無罪之諭知。
(三)至於被告丙○○之辯護人略以：被告丙○○亦合於槍砲彈藥
    刀械管制條例第18條第4 項之要件，並請求依法減刑。惟按
    槍砲彈藥刀械管制條例第18條第4 項係規定自白之情形，必
    須於偵查或審判中自白，並供述全部槍械、彈藥之來源及去
    向，因而查獲或因而防止重大危害治安事件之發生者，始能
    減免其刑。細繹該規定係謂「並」供述全部槍砲、彈藥、刀
    械之「來源」及「去向」，自係指已將槍械、彈藥移轉與他
    人持有之情形而言，不包括仍為自己持有之情形在內，此觀
    同條第1 項後段係指已移轉他人持有之情形始有「去向」可
    明。而槍砲彈藥刀械管制條例第12條第4 項，均係將「持有
    」與「寄藏」為分別之處罰規定，而寄藏與持有，均係將物
    置於自己實力支配之下，僅寄藏必先有他人之持有行為，而
    後始為之受「寄」代「藏」而已。故寄藏之受人委託代為保
    管，其保管之本身，亦屬持有（最高法院93年度臺上字第42
    23號、95年度臺上第3978號判決意旨參照）。查本件被告丙○○自被告戊○○取得上開扣案槍彈後，乃與被告丁○○共
    同寄藏之，已如上述，故上開扣案之槍彈既仍在被告丙○○
    之持有中，而未將槍械、彈藥移轉與他人持有之情形，揆諸
    上開規定與判決意旨，被告丙○○所為仍不符合槍砲彈藥刀
    械管制條例第18條第4 項之要件，辯護人上開所辯，尚有未
    合，不足採納，併此敘明。
五、被告丁○○部分：
(一)核被告丁○○所為，係犯槍砲彈藥刀械管制條例第8 條第4
    項未經許可寄藏可發射子彈具有殺傷力之改造手槍罪及同條
    例第12條第4 項未經許可寄藏子彈罪。又因持有行為係寄藏
    行為之當然結果，已述於前，故不另就被告丁○○持有扣案
    槍彈之行為予以論罪。被告丁○○與被告丙○○就寄藏上開
    槍彈之犯行，有犯意聯絡及行為分擔，應論以共同正犯。被
    告丁○○同時寄藏前揭槍枝及子彈，係以一行為觸犯上開數
    罪名，為想像競合犯，應依刑法第55條之規定，從一重依未
    經許可持有可發射子彈具有殺傷力之改造槍枝罪處斷。爰審
    酌被告未經許可，寄藏前開具有殺傷力之槍彈，寄藏槍彈之
    時間、數量，對於社會治安之危害非輕，犯後坦認態度良好
    等一切情狀，量處如主文所示之刑，並就罰金刑部分，諭知
    易服勞役之折算標準。扣案之改造手槍二把，均為違禁物，
    應依刑法第38條第1 項第1 款之規定宣告沒收；另扣案可供
    擊發具有殺傷力之子彈10顆，業經試射而不具子彈之外形及
    功能，而不具殺傷力，均非屬違禁物，無庸宣告沒收。又扣
    案之藍色手提袋1 只、記事本1 本、行動電話2 支、黑色手
    提袋1 只、藍色紙袋1 個，並非違禁物，且無積極之證據證
    明屬何人所有，爰不予宣告沒收。
(二)公訴意旨認被告丁○○所寄藏之槍枝為3 把，惟查其中一把
    並未扣案，亦無直接積極之證據證明被該槍枝具有殺傷力，
    業述於前，因此，公訴意旨就此所認，尚不可採。惟因檢察
    官此部起訴核與經本院審認之上揭犯罪事實，具有想像競合
    犯之裁判上一罪關係，爰就此部起訴，不另為無罪之諭知。
乙、無罪部分
一、公訴意旨略以：被告丙○○及被告己○○均明知槍砲彈藥刀
    械管制條例所列槍砲、彈藥，非經中央主管機關許可不得販
    賣，竟分別基於販賣及教唆販賣具有殺傷力改造手槍之犯意
    ，於96年12月中旬，在桃園縣某ＫＴＶ店飲酒時，被告丙○○與被告己○○聊天提及其持有機械性能良好，可擊發適用
    子彈，具殺傷力之改造手槍3 支（槍枝管制編號：00000000
    00者，為仿ERETTA廠M9型半自動手槍製造，換裝土造金屬槍
    管而成之改造手槍；槍枝管制編號：0000000000者，則為仿
    BERETT A廠93R 型半自動手槍製造，換裝土造金屬槍管及滑
    套而成之改造手槍，另一支則廠牌、型號不詳）及子彈10顆
    ，嗣被告己○○竟基於教唆販賣具殺傷力改造手槍之犯意，
    告知被告丙○○其有一真實姓名、年籍不詳，綽號「登哥」
    之朋友有意購買，被告丙○○因此萌生意圖營利販賣槍枝之
    犯意，而於95年12月中旬某日，在其桃園縣楊梅鎮○○○街
    21號住處前，以新臺幣（下同）12萬元之價格，將上開不詳
    型號之槍枝出售予「登哥」，並將部分販槍所得5 萬元分予
    被告己○○後，於次日將餘款7 萬元交予販賣時尚不知情之
    乙○○，因認被告丙○○涉犯槍砲彈藥刀械管制條例第8 條
    第1 項之販賣可發射子彈具有殺傷力之改造手槍罪嫌；被告
    己○○則涉犯刑法第29條、槍砲彈藥刀械管制條例第8 條第
    1 項之教唆販賣可發射子彈具有殺傷力之槍枝罪嫌等語。
二、按犯罪事實應依證據認定之，無證據不得認定犯罪事實；又
    不能證明被告犯罪者，應諭知無罪之判決，刑事訴訟法第15
    4 條第2 項、第301 條第1 項分別定有明文。再按，事實之
    認定，應憑證據，如未能發現相當證據，或證據不足以證明
    ，自不能以推測或擬制之方法，為裁判基礎；且認定不利於
    被告之事實須依積極證據，苟積極證據不足為不利於被告事
    實之認定時，即應為有利於被告之認定；另認定犯罪事實所
    憑之證據，雖不以直接證據為限，間接證據亦包括在內，然
    無論直接證據或間接證據，其為訴訟上之證明，須於通常一
    般之人均不致有所懷疑，而得確信其為真實之程度者，始得
    據之為有罪之認定，倘其證明尚未達到此一程度，而有合理
    之懷疑存在，無從使事實審法院得有罪之確信時，即應由法
    院為諭知被告無罪之判決（最高法院40年臺上字第86號、30
    年上字第816 號、76年臺上字第4986號判例參照）。又按被
    告之自白，不得作為有罪判決之唯一證據，仍應調查其他必
    要之證據，以察其是否與事實相符，刑事訴訟法第156 條第
    2 項定有明文。
三、查本件檢察官起訴被告丙○○、己○○涉有上揭罪嫌，無非
    係以被告丙○○、己○○及乙○○之供述；及被告丙○○所
    出售予「登哥」之改造槍枝為12萬元，非屬一般玩具槍或模
    型槍之價格，而可認定係具有傷傷力之槍枝為其論據。
四、訊之被告丙○○固供承有於上揭時地販賣槍枝予綽號「登哥
    」之人等情。惟辯護人略以：被告丙○○所販賣之槍枝並未
    扣案，槍枝是否有殺傷力，應經過鑑定，始符合嚴格證明程
    序等語。訊之被告己○○則堅決否認有於上揭時地教唆被告
    丙○○販賣槍枝之事實，辯稱：伊家境良好，並無教唆販賣
    槍枝之動機，整個過程都是丙○○自己想要賣槍，伊並無挑
    起被告丙○○販賣槍枝之意思等語。
五、按槍砲彈藥刀械管制條例第8 條所稱「可發射金屬或子彈具
    有殺傷力之各式槍砲」，係指具有適於發射金屬或子彈之正
    常結構與功能，而對人體具有殺傷力者而言（最高法院96年
    度臺上字第5110號判決號判決意旨參照），故販賣可發射子
    彈具有殺傷力之槍枝罪，乃須以行為人所販賣之槍枝具有「
    殺傷力」為成立犯罪之前提要件。本件被告丙○○被訴販賣
    可發射子彈具有殺傷力之槍枝部分及被告己○○被訴教唆販
    賣可發射子彈具有殺傷力之槍枝部分，首應先究明者，即為
    公訴意旨所認被告丙○○販賣及被告己○○教唆販賣之槍枝
    ，是否具有殺傷力。經查：公訴人認被告丙○○所販賣予「
    登哥」之改造手槍1 把，實際並未經扣案。再者，被告甲○○於本院審理時陳稱：「（這3 把槍是什麼時候，是誰給你
    的？）時間忘記了，那個人死了，所以沒有辦法還他。（你
    之前在偵查中說，2 支槍是在被抓之前的3 、4 個月前，一
    個叫阿進的人留給你的，另1 支槍，是91年間苗栗的老大交
    給你的，是否如此？）3 支槍都是91年時苗栗的老大交給我
    的，型號是什麼我不知道，我出獄的時候，他已經死了。（
    你拿到這3 把槍，之後是否有拿出來看？）我有看過。（是
    否有拿去是射過？）不曾。（為何苗栗的老大要交3 把槍給
    你？）我是他的小弟，幫他保管。（不是交給你防身用？）
    交給我保管，不是交給我防身用的。（你說你不知道這3 把
    槍的型號，為何你在警詢筆錄時說2 把是貝瑞塔92手槍，1
    把是貝瑞塔93手槍？）警察拿我被查獲的手槍照片，警察告
    訴我，那是什麼槍枝，所以我才知道。（只扣到2 把槍，為
    何你會認出3 把槍？）我看形狀一樣，所以我才跟警察說92
    是2 把，93是1 把。」等語明確（見本院審理卷第223 頁至
    第225 頁）。被告戊○○於本院審理時則結證：「（甲○○
    交了多少槍彈給你保管？）3 把槍，子彈我沒有去算，至於
    有無含彈匣我沒有去算。（甲○○將槍枝等交給你保管，你
    有無拿出來把玩？）沒有。」等語明確（見本院審理卷第
    158 頁）。又被告丙○○於本院審理時亦結稱：「（你當時
    拿到槍，查看後發現是多少槍彈？）3 支槍，有彈匣、子彈
    ，多少數量我不記得。（這3 支槍你是否有拿出來把玩？）
    沒有。」等語明確（見本院審理卷第166 頁），從而，本件
    曾經持有上開槍枝之被告甲○○，並未曾持該槍枝發射子彈
    過，亦不知該槍枝之廠牌、型號、係制式或改造，而被告甲○○持有該槍枝之目的係受人之託而保管，並非防身之用。
    另曾持有、寄藏該槍枝之被告戊○○及丙○○，亦未曾把玩
    該槍枝，故於本件中，曾經親眼見識及持有該槍枝之人（即
    被告甲○○、戊○○、丙○○），皆未曾實際以該槍枝發射
    子彈，是上開未扣案之槍枝，是否具有殺傷力，自有疑義。
    公訴意旨雖以：上開未扣案之槍枝，雖未扣案而無從鑑定，
    惟倘該槍枝未具有殺傷力，「登哥」又豈會以12萬之高價購
    買，故可認該槍枝具有殺傷力等語。惟觀槍枝是否具殺傷力
    一節，本即應經嚴格之鑑定過程加以確認，非但就該槍枝之
    機械功能是否良好而得發射適用之子彈，尚且須達一定之單
    位面積動能，足以穿透人體之皮肉層，始得確信其殺傷力。
    惟觀本件既未扣得該把槍枝，更遑論得經過鑑定之程序以確
    信該槍枝之殺傷力，此外，依各該同案被告之證詞，亦無從
    認定上開未扣案之槍枝是否具有殺傷力，至於「登哥」雖以
    12萬元取得該把槍枝等情，固為被告丙○○所坦認無訛，惟
    遍查卷內資料，尚無「登哥」有實際測試該把槍枝之機械性
    能及單位面積動能之相關資料，實難僅以該購價而得逕認定
    係具有殺傷力之槍枝，公訴人此部起訴，尚屬無法證明，自
    應就此部分起訴為被告丙○○無罪之判決。又依共犯從屬理
    論，為教唆販賣之被告己○○，自亦不成立犯罪，亦應為無
    罪之諭知。
據上論斷，應依刑事訴訟法第299 條第1 項前段、第301 條第1
項，槍砲彈藥刀械管制條例第8 條第4 項、第12條第4 項、第18
條第1 項前段，刑法第11條前段、第28條、第29條第1 項、第55
條、第42條3 項前段、第74條第1 項第1 款、第2 項第5 款、第
3 項、第93條第1 項第2 款、第38條第1 項第1 款，判決如主文
。
本案經檢察官翁偉玲到庭執行職務。
中    華    民    國    97    年    12    月    29    日
                  刑事第七庭審判長  法  官  蕭世昌
                                    法  官  陳筱蓉
                                    法  官  蔡羽玄
以上正本證明與原本無異。
如不服本判決，應於送達後10日內向本院提出上訴狀（應附繕本
），其未敘述上訴理由者，應於上訴期間屆滿後20日內，補提理
由書狀於本院，上訴於臺灣高等法院。
                                    書記官  陳玉芳
中    華    民    國    97    年    12    月    30    日
附錄所犯法條：
槍砲彈藥刀械管制條例第8條：
未經許可，製造、販賣或運輸鋼筆槍、瓦斯槍、麻醉槍、獵槍、
空氣槍或第4條第1項第1款所定其他可發射金屬或子彈具有殺傷
力之各式槍砲者，處無期徒刑或5年以上有期徒刑，併科新臺幣
1千萬元以下罰金。
未經許可，轉讓、出租或出借前項所列槍枝者，處5年以上有期
徒刑，併科新臺幣1千萬元以下罰金。
意圖供自己或他人犯罪之用，而犯前二項之罪者，處無期徒刑或
7年以上有期徒刑，併科新臺幣1千萬元以下罰金。
未經許可，持有、寄藏或意圖販賣而陳列第1項所列槍枝者，處3
年以上10年以下有期徒刑，併科新臺幣700萬元以下罰金。
第 1 項至第 3 項之未遂犯罰之。
槍砲彈藥刀械管制條例第12條：
未經許可，製造、販賣或運輸子彈者，處1年以上7年以下有期徒
刑，併科新台幣500萬元以下罰金。
未經許可，轉讓、出租或出借子彈者，處6月以上5年以下有期徒
刑，併科新台幣300萬元以下罰金。
意圖供自己或他人犯罪之用，而犯前二項之罪者，處3年以上10
年以下有期徒刑，併科新台幣700萬元以下罰金。
未經許可，持有、寄藏或意圖販賣而陳列子彈者，處5年以下有
期徒刑，併科新台幣300萬元以下罰金。
第 1 項至第 3 項之未遂犯罰之。


司法院資訊處製作；財團法人民間司法改革基金會備份。
